【裁判字號】    90,易,26
【裁判日期】    900618
【裁判案由】    竊盜
【裁判全文】
臺灣彰化地方法院刑事判決                              九十年度易字第二六號
    公  訴  人  臺灣彰化地方法院檢察署檢察官
    被      告  丁○○
右列被告因竊盜案件，經檢察官提起公訴（八十九年度偵字第二二七七號），本院判
決如左：
    主  文
丁○○結夥三人以上攜帶兇器毀壞門扇竊盜，累犯，處有期徒刑壹年。
扳手壹支沒收。
    事  實
一、丁○○曾於民國（下同）八十七年間，因違反麻醉藥品管理條例案件，經法院判
    處有期徒刑六月確定，於同年十二月二十四日執行完畢。猶不知悔改，復與成年
    人甲○○、乙○○（均因犯行為前案確定判決效力所及，另經臺灣彰化地方法院
    檢察署檢察官以八十九年度偵字第二二七七號為不起訴處分確定），結夥三人，
    共同基於意圖為自己不法所有之犯意聯絡，於八十八年十月二十五日凌晨二、三
    時許，由甲○○攜帶其所有客觀上可供兇器使用之扳手一支（未扣案），共同驅
    車前往彰化縣彰化市○○路○段七二號丙○○所開設之「妙昇集郵社」，由丁○○與甲○○共持前開扳手撬開而毀壞該集郵社之第一道門與第二道門後再侵入之
    ，林郁挺則在屋外負責把風，共同竊取丙○○所有之紀念套幣、古龍銀、外國硬
    幣、外國紙鈔、郵票、玉飾等財物（總價值約新台幣五十二萬元），得手後，將
    上述贓物帶至彰化市田中里田中莊四三號乙○○住處朋分。嗣於八十八年十二月
    十九日，經警在彰化市八卦山風景區查獲甲○○，始供出上情；復於八十九年一
    月二十一日，在彰化縣員林鎮（起訴書誤載為彰化縣彰化市○○里○○路○段四
    ○一巷十四弄六號）起獲丁○○所分得之外國硬幣十四枚、紙鈔七十二張；另於
    八十九年一月二十七日十五時許，在上開乙○○住處，起獲紀念套幣三組、紀念
    幣十七枚、玉飾二十六枚、懷表一只、石壺一個、木製睡佛一具、玉棺材一具、
    手掌玉石二顆及郵票二枚等贓物。
二、案經彰化縣警察局彰化分局報告臺灣彰化地方法院檢察署檢察官偵查起訴。
    理  由
一、訊據被告丁○○矢口否認涉有右揭犯行，辯稱：當天應甲○○要求騎車載其前往
    朋友家，但甲○○在現場附近之紅綠燈處即自行下車，並要伊在停車處等待，伊
    不知道甲○○要竊盜云云，惟查，右揭犯罪事實，業據被告丁○○於警訊中坦承
    不諱，核與證人甲○○與林郁挺於警訊及本院調查中證述之情節大致相符，參以
    被告於本院調查、審理中均承認前往現場，倘若係應甲○○要求載往朋友家，則
    甲○○豈有在紅綠燈處而非在朋友住處門口下車之理？況被告亦自陳甲○○手持
    一包物品出來，旋即前往林郁挺住處，並分得外國硬幣、紙鈔等物（見本院九十
    年一月三十一日訊問筆錄），若謂被告未參與竊盜，卻於甲○○行竊後旋即分得
    贓物，顯與常理不符，被告所辯，顯係事後卸責之詞，委不足採。此外，復有被
    害人丙○○所具領之贓物領據二紙在卷可資佐證，事證已臻明確，被告之犯行，
    洵堪認定。
二、按扳手堅硬，客觀上足對人之生命、身體安全構成威脅，具有危險性，自屬兇器
    ，被告丁○○夥同甲○○及林郁挺攜扳手毀壞門扇行竊，核其所為，係犯刑法第
    三百二十一條第一項第二、三、四款之結夥三人以上攜帶兇器毀壞門扇竊盜罪。
    至公訴人認被告另成立刑法第三百二十一條第一項第一款之於夜間侵入住宅竊盜
    罪，惟綜觀全卷，並無證據證明該集郵社係住宅或有人居住之建築物，公訴人此
    部份之認定，容有未洽。查被告前因違反麻醉藥品管理條例案件，經法院判處有
    期徒刑六月確定，於同年十二月二十四日執行完畢之事實，有臺灣彰化地方法院
    檢察署刑案資料查註紀錄表及高等法院被告全國前案紀錄表附卷可稽，其受此有
    期徒刑執行完畢後，五年以內再犯有期徒刑以上之罪，應依累犯規定加重其刑。
    爰酌被告之犯罪行為分擔程度、犯後所得利益暨其犯罪之動機、目的、手段等一
    切情狀，量處如主文所示之刑。扳手一支，係共犯甲○○所有，並為供竊盜犯罪
    所用之物，業據甲○○於警訊中供承明確，雖未扣案，惟並無證據證明業已滅失
    ，故依法併予宣告沒收。
據上論斷，應依刑事訴訟法第二百九十九條第一項前段，刑法第三百二十一條第一項
第二款、第三款、第四款、第四十七條、第三十八條第一項第二款，判決如主文
本案經檢察官林映姿到庭執行職務。
中    華    民    國      九十      年       六       月      十八      日
                            臺灣彰化地方法院刑事第三庭
                                  審判長法官   鄭  永  玉
                                  法      官   高  文  崇
                                  法  官   秦  慧  君
右正本證明與原本無異。
如不服本判決，應於判決送達後十日內向本院提出上訴狀( 須附繕本 )。
告訴人或被害人對於判決如有不服具備理由請求檢察官上訴者，其上訴期間之計算係
以檢察官收受判決正本之日期為準。
                                  法院書記官   楊  年  雄
中    華    民    國      九十      年       六       月     二十一     日
刑法第三百二十一條
犯竊盜罪而有左列情形之一者，處六月以上五年以下有期徒刑：
一、於夜間侵入住宅或有人居住之建築物、船艦或隱匿其內而犯之者。
二、毀越門扇、牆垣或其他安全設備而犯之者。
三、攜帶兇器而犯之者。
四、結夥三人以上而犯之者。
五、乘火災、水災或其他災害之際而犯之者。
六、在車站或埠頭而犯之者。
前項之未遂犯罰之。


司法院資訊處製作；財團法人民間司法改革基金會備份。
